【裁判字號】    89,易,1
【裁判日期】    890229
【裁判案由】    竊盜
【裁判全文】
臺灣板橋地方法院刑事判決                              八十九年度易字第一號
    公  訴  人  臺灣板橋地方法院檢察署檢察官
    被      告  甲○○
右列被告因竊盜案件，經檢察官提起公訴︵八十八年度偵字第二六五五五號︶，本院
判決如左：
    主  文
甲○○踰越牆垣、安全設備，於夜間侵入住宅竊盜，處有期徒刑捌月。
    事  實
一、甲○○曾於民國︵下同︶八十三年間犯竊盜罪，經臺灣士林地方法院於八十三年
    十一月十五日判處有期徒刑三月，緩刑三年，於八十四年一月十日判決確定，緩
    刑期滿未經撤銷（未構成累犯），竟仍不知悔改，復意圖為自己不法之所有，於
    八十八年十二月八日晚上七時許之夜間，以攀爬牆垣及推開未上鎖之窗戶進而越
    入（起訴書漏未記載被告推開未上鎖之窗戶進而越入本案住宅之事實）之方式侵
    入乙○○所有位於台北縣五股鄉○○路○段七十六之二號之住宅，竊取乙○○所
    有之金戒指乙只、舊紙鈔百元鈔十張、十元鈔十五張、五元鈔十張、舊硬幣一元
    一百個，得手後將金戒指乙只戴在手上，將舊紙鈔、錢幣裝在旅行袋內，欲走出
    乙○○上揭住宅時，為返家之屋主乙○○發現，甲○○乃將門反鎖，屋主乙○○
    即報警處理；嗣經警於上址將被告甲○○逮獲。
二、案經台北縣警察局蘆洲分局報請臺灣板橋地方法院檢察署檢察官偵查起訴。
    理  由
一、訊據被告甲○○矢口否認有本案竊盜犯行，並辯稱渠僅進入本案被害人乙○○住
    宅洗澡、吃泡麵云云。惟查右揭事實，迭據被告甲○○於警訊及偵查中坦承不諱
    ，核與被害人乙○○指訴失竊及報警逮捕被告甲○○之情節相符，並有贓物認領
    保管單一紙附卷可稽，足見被告甲○○於本院審判時翻異前供，無非事後卸責之
    詞，委無可採。本案事證明確，被告犯行堪以認定。
二、查本件起訴書雖漏未記載被告推開未上鎖之窗戶進而越入本案住宅之犯罪事實，
    然查被告甲○○此部分犯罪事實為起訴書所載被告甲○○之加重竊盜犯罪事實之
    部分犯罪事實，則依刑事訴訟法第二百六十七條之規定，為起訴效力所及，本院
    自得併予審究，附此敘明。
三、核被告所為，係犯刑法第三百二十一條第一項第一款、第二款之加重竊盜罪。爰
    審酌被告有如事實欄之竊盜犯罪前科（此有臺灣高等法院檢察署刑案紀錄簡覆表
    一份在卷可憑），品行已屬不佳，及其犯罪之動機、目的、手段、所竊財物價值
    及犯罪後之態度等一切情狀，量處如主文所示之刑，以示懲儆。
據上論結，應依刑事訴訟法第二百九十九條第一項前段，刑法三百二十一條第一項第
一款、第二款，判決如主文。
本案經檢察官毛有增到庭執行職務。
中      華      民      國    八十九    年    二    月    二十九    日
     臺灣板橋地方法院刑事第五庭
                                         法  官  呂  安  樂
右正本證明與原本無異。
如不服本判決，應於判決送達後十日內向本院提出上訴狀 (應附繕本) ，上訴於
臺灣高等法院。
                                         書記官 陳   玉  嬋
中      華      民      國    八十九    年     二     月   二十九   日
論罪科刑法條
刑法第三百二十一條
犯竊盜罪而有左列情形之一者，處六月以上五年以下有期徒刑：
一、於夜間侵入住宅或有人居住之建築物、船艦或隱匿其內而犯之者。
二、毀越門扇、牆垣或其他安全設備而犯之者。
三、攜帶兇器而犯之者。
四、結夥三人以上而犯之者。
五、乘火災、水災或其他災害之際而犯之者。
六、在車站或埠頭而犯之者。
前項之未遂犯罰之。


司法院資訊處製作；財團法人民間司法改革基金會備份。
